【裁判字號】    99,易,2513
【裁判日期】    990903
【裁判案由】    竊盜等
【裁判全文】
臺灣臺中地方法院刑事判決              99年度易字第2513號
公  訴  人  臺灣臺中地方法院檢察署檢察官
被      告  乙○○
上列被告因竊盜等案件，經檢察官提起公訴（99年度偵緝字第84
9 號、第850 號、99年度偵字第9931號、第11105 號、第11106
號），本院判決如下：
    主    文
乙○○犯如附表所示之竊盜罪，各處如附表「主文」欄所示之刑
；又犯非法由自動付款設備取財罪，累犯，處有期徒刑肆月，如
易科罰金，以新臺幣壹仟元折算壹日。應執行有期徒刑參年陸月
，如易科罰金，以新臺幣壹仟元折算壹日。
    犯罪事實
一、乙○○前因詐欺案件，經臺灣高等法院臺中分院以96年度上
    易字第531 號判決判處有期徒刑4 月確定；又因詐欺案件，
    經臺灣臺南地方法院以96年度簡字第1456號判決判處有期徒
    刑4 月，減為有期徒刑2 月確定，再經臺灣臺南地方法院以
    96年度聲減字第4870號裁定將上開臺灣高等法院臺中分院所
    處之詐欺罪減刑為有期徒刑2 月，並與上開臺灣臺南地方法
    院所處之詐欺罪已減得之刑定應執行刑為有期徒刑4 月確定
    ，於民國97年5 月13日易科罰金執行完畢。詎仍不知悔改，
    竟意圖為自己不法之所有，分別於如附表所示之時間、地點
    ，依附表所載之方式，竊取如附表所示辰○○、子○○、丙○○、癸○○、午○○、庚○○、辛○○、未○○、甲○○
    、己○○、壬○○、申○○、卯○○、巳○○、戊○○、寅
    ○○、丁○○、丑○○等人如附表所示之財物，得手後據為
    己有，並將所竊得之電腦、手機及數位相機分別拿至如附表
    所示之上豪手機通訊維修站、第一通信行、泰電通訊行、臺
    中3C通訊行、尚億通訊行、凱昱通信有限公司、雙全通訊行
    、立言通信行等處變賣得款供己花用；另於附表編號18所示
    時間、地點竊得丑○○之皮包後，因見皮包內有丑○○之身
    分證及國泰世華銀行、郵局、中國信託銀行之提款卡各1 張
    ，另意圖為自己不法之所有，接續於99年1 月31日下午2 時
    1 分許及2 時8 分許，分別至臺中縣太平市○○○路191 號
    「全家便利超商」內及臺中縣太平市○○路338 號永豐郵局
    所設置之提款機前，將丑○○所有之上開國泰世華銀行、郵
    局及中國信託銀行之提款卡插入該提款機之自動付款設備，
    並輸入丑○○身分證上之出生年月日之提款卡密碼，以此不
    正之方法由該提款機之自動付款設備各提領丑○○所有存於
    國泰世華銀行員林分行000000000000號帳戶內之存款新臺幣
    （下同）57,000元（分三次提領各為20,000元、20,000元、
    17,000元）、員林郵局00000000000000號帳戶內之存款800
    元及中國信託銀行員林分行000000000000號帳戶內之存款6,
    000 元，合計63,800元，連同所竊得之現金一併花用一空。
    嗣因丑○○發現遭竊並報警處理，經警調閱臺中縣太平市○○路與太堤西路口之監視器畫面及上開全家便利超商、永豐
    郵局之提款機提款畫面而查知乙○○所騎乘機車之車牌號碼
    UE7-895 號，再依車籍查詢資料查得該機車車主為李鳳英，
    經李鳳英之供述及指認而循線查悉乙○○涉犯附表編號18所
    示竊盜及上開盜領存款之犯行，再經警依整合性查贓系統，
    並至上開上豪手機通訊維修站、第一通信行、泰電通訊行、
    臺中3C通訊行、尚億通訊行、凱昱通信有限公司、雙全手機
    快速維修站調閱變賣相關電腦、手機及數位相機之資料，而
    查悉乙○○涉犯附表編號1 至15、17之犯行。乙○○經檢察
    官通緝後，為警於99年4 月14日下午4 時45分許，在臺中市
    ○○區○○路181 號東海大學內緝獲，乙○○經警緝獲後，
    在偵查機關尚未發覺其附表編號16所示之竊盜犯行前，即主
    動向查獲之警員何永洲坦承附表編號16所示之竊盜犯行，並
    帶同警員至立言通信行起獲該所竊取之長江牌A328型行動電
    話1 支（業已發還寅○○）及讓渡切結書，並通知寅○○製
    作筆錄，始查悉乙○○附表編號16所示之竊盜犯行，乙○○
    並接受裁判。
二、案經臺中市警察局、臺中市警察局第六分局、臺中縣警察局
    霧峰分局、太平分局分別報請臺灣臺中地方法院檢察署檢察
    官偵查起訴。
    理    由
壹、程序方面
一、按被告以外之人（包括證人、鑑定人、告訴人、被害人及共
    同被告等）於審判外之陳述雖不符刑事訴訟法第159 條之1
    至之4 等4 條之規定，而經當事人於審判程序同意作為證據
    ，法院審酌該言詞陳述或書面陳述作成時之情況，認為適當
    者，亦得為證據；當事人、代理人或辯護人於法院調查證據
    時，知有刑事訴訟法第159 條第1 項不得為證據之情形，而
    未於言詞辯論終結前聲明異議者，視為有前項之同意，同法
    第159 條之5 定有明文。立法意旨在於傳聞證據未經當事人
    之反對詰問予以核實，原則上先予排除。惟若當事人已放棄
    反對詰問權，於審判程序中表明同意該等傳聞證據可作為證
    據；或於言詞辯論終結前未聲明異議，基於尊重當事人對傳
    聞證據之處分權，及證據資料愈豐富，愈有助於真實發見之
    理念，且強化言詞辯論主義，使訴訟程序得以順暢進行，上
    開傳聞證據亦均具有證據能力。查本案判決以下所引用之供
    述證據，對被告而言，性質上屬傳聞證據，惟被告乙○○及
    檢察官於本院審理中調查證據時，知有刑事訴訟法第159 條
    第1 項不得為證據之情形，未於言詞辯論終結前聲明異議（
    見本院卷第14頁），且本院審認上開證據作成時之情況，應
    無違法取證或不當情事，與本案待證事實間復具有相當之關
    聯性，以之作為證據應屬適當，依刑事訴訟法第159 條之5
    規定，自有證據能力。
二、又傳聞法則乃對於被告以外之人於審判外之言詞或書面陳述
    而為之規範，本案判決以下所引用之非供述證據，無刑事訴
    訟法第159 條第1 項規定傳聞法則之適用，經本院於審理時
    依法踐行調查證據程序，檢察官及被告均不爭執各該證據之
    證據能力，且與本案待證事實具有自然之關聯性，亦查無依
    法應排除其證據能力之情形，依法自得作為證據。
貳、實體方面
一、上開犯罪事實，業據被告乙○○於警詢、偵查中及本院審理
    時坦承不諱，核與證人即被害人辰○○、子○○、丙○○、
    癸○○、午○○、庚○○、未○○、甲○○、己○○、壬○○、申○○、卯○○、戊○○、寅○○、丁○○於警詢時，
    辛○○、巳○○、丑○○於警詢、偵查中所指述之情節相符
    ，並據證人即上豪手機通訊維修站負責人陳貞豪、第一通信
    行負責人陳宗嘉、泰電通訊行負責人羅靜丹、臺中3C通訊行
    負責人湯家慶、尚億通訊行負責人蔡燿隆、凱昱通信有限公
    司負責人陳國獻、雙全通訊行負責人王森俊、立言通信行負
    責人楊濤、被告女友之阿姨李鳳英於警詢時證述明確，復有
    上豪手機通訊維修站讓渡書（即附表編號1 部分）、第一通
    信行中古手機回收契約書及手機序號000000000000000 號查
    詢表（即附表編號2 部分）、第一通信行中古手機回收契約
    書及手機序號000000000000000 號查詢表（即附表編號3 部
    分）、上豪手機通訊維修站讓渡書及手機序號000000000000
    000 號查詢表（即附表編號4 部分）、第一通信行中古手機
    回收契約書及手機序號000000000000000 號查詢表（即附表
    編號5 部分）、上豪手機通訊維修站讓渡書及手機序號0000
    00000000000 號查詢表（即附表編號6 部分）、上豪手機通
    訊維修站讓渡書及手機序號000000000000000 號查詢表（即
    附表編號9 部分）、雙全通訊行顧客手機出售單及手機序號
    000000000000000 號查詢表（即附表編號10部分）、尚億通
    訊行中古手機買賣同意書及手機序號00 0000000000000號查
    詢表（即附表編號11部分）、凱昱通信有限公司舊機回收讓
    渡證明書及手機序號000000000000000 、000000000000000
    號查詢表（即附表編號12部分）、上豪手機通訊維修站讓渡
    書及手機序號000000000000000 號查詢表（即附表編號13部
    分）、第一通信行中古手機回收契約書及手機序號00000000
    0000000 號查詢表（即附表編號14部分）、第一通信行中古
    手機回收契約書及手機序號000000000000000 號查詢表（即
    附表編號15部分）、立言通信行讓渡切結書及贓物認領保管
    單（即附表編號16部分）、第一通信行中古手機回收契約書
    及手機序號000000000000000 號查詢表（即附表編號17部分
    ）各1 紙在卷可稽（見第六分局警卷第23、27、28、32、33
    、40、41、50、51、55、56、60、61、66、67、71至73、78
    、79、83至85、89至91、95、96、100 至102 頁）、泰電通
    訊行中古手機買賣同意書及手機序號00 0000000000000號通
    聯調閱查詢單（即附表編號7 部分）各1 紙附卷可稽（見99
    年度偵字第4328號卷第6 、7 頁）、臺中3C通訊行讓渡來源
    切結書及及手機序號000000000000000 號查詢表（即附表編
    號8 部分）各1 紙在卷可稽（見霧峰分局第0000000000號警
    卷第10、11頁）、雙全通訊行顧客手機出售單及手機序號00
    0000000000000 號通聯調閱查詢單（即附表編號14部分）各
    1 紙附卷可稽（見霧峰分局第0000000000號警卷第10、11頁
    ）、職務報告、指認犯罪嫌疑人記錄表、被指認人照片一覽
    表、車籍查詢- 基本資料詳細畫面、受理刑事案件報案三聯
    單、國泰世華銀行員林分行第000000000000號帳號存摺封面
    、內頁影本、員林郵局第00000000000000號帳號存摺封面、
    內頁影本、中國信託銀行員林分行第000000000000號帳號存
    摺封面、內頁影本各1 紙、路口及提款監視器畫面翻拍照片
    18張在卷可稽（見太平分局警卷第1 、8 、9 、11至14、16
    至18頁），是被告上開自白核與事實相符，應堪採信。本件
    事證明確，被告上開犯行，均洵堪認定，應依法論科。
二、核被告乙○○所為，均係犯刑法第320 條第1 項之竊盜罪及
    同法第339 條之2 第1 項之非法由自動付款設備取財罪。又
    被告5 次利用不正方法使前揭自動付款設備之識別系統對真
    正持卡人之識別陷於錯誤而提領被害人丑○○之帳戶內現金
    ，上述接續提領行為，係於密切接近之時間及地點實施，侵
    害同一法益，各行為之獨立性極為薄弱，且係出於同一犯意
    為之，依一般社會健全觀念，在時間差距上，難以強行分開
    ，應視為數個舉動之接續施行，合為包括之一行為予以評價
    ，屬接續犯。被告所犯上開如附表所示之各次竊盜犯行及非
    法由自動付款設備取財犯行，犯意各別，行為互殊，應予分
    論併罰。另被告經警緝獲後，在偵查機關尚未發覺其附表編
    號16所示之竊盜犯行前，即主動向查獲之警員何永洲坦承附
    表編號16所示之竊盜犯行，並帶同警員至立言通信行起獲該
    所竊取之長江牌A328型行動電話1 支及讓渡切結書，並接受
    裁判等情，業據證人即警員何永洲於偵查中證述明確（見99
    年度偵字第11106 號卷第28頁），並有立言通信行讓渡切結
    書及贓物認領保管單各1 紙在卷可稽（見第六分局警卷第95
    、96頁），堪認符合自首要件，爰就被告所犯上開附表編號
    16所示之竊盜犯行，依刑法第62條前段之規定，減輕其刑。
    再被告前因詐欺案件，經臺灣高等法院臺中分院以96年度上
    易字第531 號判決判處有期徒刑4 月確定；又因詐欺案件，
    經臺灣臺南地方法院以96年度簡字第1456號判決判處有期徒
    刑4 月，減為有期徒刑2 月確定，再經臺灣臺南地方法院以
    96年度聲減字第4870號裁定將上開臺灣高等法院臺中分院所
    處之詐欺罪減刑為有期徒刑2 月，並與上開臺灣臺南地方法
    院所處之詐欺罪已減得之刑定應執行刑為有期徒刑4 月確定
    ，於97年5 月13日易科罰金執行完畢乙節，有臺灣高等法院
    被告前案紀錄表、96年度聲減字第4870號裁定各1 份在卷可
    按，其受徒刑之執行完畢後，5 年以內故意再犯有期徒刑以
    上之上開各罪，皆為累犯，均應依刑法第47條第1 項規定，
    加重其刑，並就附表編號16所示之竊盜罪部分，依法先加後
    減之。爰審酌被告前已有多次竊盜之前科紀錄，有上開臺灣
    高等法院被告前案紀錄表1 份在卷可憑，詎仍不知悔改，僅
    為貪圖不法利益，竟率爾竊取如附表所示被害人之財物，復
    於竊得之被害人丑○○之提款卡後，持以盜領丑○○帳戶內
    之款項總計63,800元，嚴重破壞社會秩序及他人財產安全，
    所為實不足取，惟念其犯後坦承犯行，尚有悔意，及被害人
    等所受之損害等一切情狀，分別量處如主文所示之刑，並斟
    酌本件犯罪情節之輕重，及被告之智識程度、經濟狀況等情
    ，均諭知以新臺幣1,000 元折算1 日之易科罰金折算標準，
    並定其應執行之刑及諭知上開易科罰金之折算標準（按依司
    法院大法官會議釋字第662 號解釋：「中華民國94年2 月2
    日修正公布之現行刑法第41條第2 項，關於數罪併罰，數宣
    告刑均得易科罰金，而定應執行刑之刑逾6 個月者，排除適
    用同條第1 項得易科罰金之規定部分，與憲法第23條規定有
    違，並與本院釋字第366 號解釋意旨不符，應自本解釋公布
    之日起失其效力。」，又總統於98年12月30日以華總一義字
    第09800325491 號公布，於99年1 月1 日修正施行之刑法第
    41條第8 項亦規定：第41條第1 項之規定，於數罪併罰之數
    罪均得易科罰金，其應執行之刑逾6 月者，亦適用之。故對
    於數罪併罰，數宣告刑均得易科罰金，而定應執行之刑超過
    6 個月之案件，仍得易科罰金，併此敘明）。
據上論斷，應依刑事訴訟法第284 條之1 、第299 條第1 項前段
，刑法第320 條第1 項、第339 條之2 第1 項、第62條前段、第
47條第1 項、第41條第1 項前段、第8 項、第51條第5 款，刑法
施行法第1 條之1 ，判決如主文。
本案經檢察官吳崑璋到庭執行職務。
中    華    民    國    99    年    9     月    3     日
                  刑事第十七庭  法  官  陳玉聰
以上正本證明與原本無異。
如不服本判決，應於收受送達後10日內向本院提出上訴書狀（應
敘述具體理由並附繕本）。上訴書狀如未敘述理由，應於上訴期
間屆滿後20日內補提理由書於本院。
                                書記官  何俞瑩
中    華    民    國    99    年    9     月    3      日
附表
┌─┬────┬──────┬───┬───────┬─────┬──────────────┐
│編│ 時  間 │ 地      點 │被害人│行竊方式及過程│竊得財物  │   主            文         │
│號│（民國）│            │      │              ├─────┤                            │
│  │        │            │      │              │所犯法條  │                            │
├─┼────┼──────┼───┼───────┼─────┼──────────────┤
│1 │98年10月│臺中市西屯區│辰○○│以日租方式承租│華碩牌NOVA│乙○○竊盜，累犯，處有期徒刑│
│  │9 日中午│至善路240 號│      │上開處所居住，│LITE型電腦│參月，如易科罰金，以新臺幣壹│
│  │某時許  │12樓之10室  │      │趁退租時竊取該│主機1 台（│仟元折算壹日。              │
│  │        │            │      │處所內之華碩牌│價值8,000 │                            │
│  │        │            │      │NOVA LITE 桌上│元）      │                            │
│  │        │            │      │型電腦主機1 台├─────┤                            │
│  │        │            │      │，得手後持至上│刑法第320 │                            │
│  │        │            │      │豪手機通訊維修│條第1 項之│                            │
│  │        │            │      │站變賣，得款新│竊盜罪    │                            │
│  │        │            │      │臺幣1,500 元供│          │                            │
│  │        │            │      │己花用。      │          │                            │
├─┼────┼──────┼───┼───────┼─────┼──────────────┤
│2 │98年11月│臺中市南區國│子○○│見子○○所有之│黑色手提包│乙○○竊盜，累犯，處有期徒刑│
│  │初某日晚│光路250 號中│      │黑色手提包1 只│1 只內有現│參月，如易科罰金，以新臺幣壹│
│  │上9 時30│興大學操場  │      │置放在該操場之│金5,000 元│仟元折算壹日。              │
│  │分許    │            │      │講台上，無人看│及NOKIA 牌│                            │
│  │        │            │      │守，即下手竊取│6267型行動│                            │
│  │        │            │      │該手提包，得手│電話1 支（│                            │
│  │        │            │      │後並將該手提包│價值8,000 │                            │
│  │        │            │      │內之行動電話持│元）      │                            │
│  │        │            │      │至第一通信行變├─────┤                            │
│  │        │            │      │賣，得款600 元│刑法第320 │                            │
│  │        │            │      │供己花用。    │條第1 項之│                            │
│  │        │            │      │              │竊盜罪    │                            │
├─┼────┼──────┼───┼───────┼─────┼──────────────┤
│3 │98年11月│臺中市西屯區│丙○○│見丙○○所有之│黑色背包1 │乙○○竊盜，累犯，處有期徒刑│
│  │11日晚上│文華路100 號│      │黑色背包1 只置│只內有現金│參月，如易科罰金，以新臺幣壹│
│  │8 時30分│逢甲大學足球│      │放在該足球場旁│700元及NOK│仟元折算壹日。              │
│  │許      │場旁        │      │，無人看守，即│IA牌6120C │                            │
│  │        │            │      │下手竊取該背包│型行動電話│                            │
│  │        │            │      │，得手後並將該│1支 （價值│                            │
│  │        │            │      │背包內之行動電│8,000 元）│                            │
│  │        │            │      │話持至第一通信├─────┤                            │
│  │        │            │      │行變賣，得款1,│刑法第320 │                            │
│  │        │            │      │500 元供己花用│條第1 項之│                            │
│  │        │            │      │。            │竊盜罪    │                            │
├─┼────┼──────┼───┼───────┼─────┼──────────────┤
│4 │98年11月│臺中市南區國│癸○○│見癸○○所有之│棕色雙肩背│乙○○竊盜，累犯，處有期徒刑│
│  │中旬某日│光路250 號中│      │棕色雙肩背包1 │包1 只內有│參月，如易科罰金，以新臺幣壹│
│  │下午6 時│興大學操場  │      │只置放在該操場│現金1,500 │仟元折算壹日。              │
│  │許      │            │      │旁之椅子上，無│元及NOKIA │                            │
│  │        │            │      │人看守，即下手│牌6120型行│                            │
│  │        │            │      │竊取該背包，得│動電話1 支│                            │
│  │        │            │      │手後並將該背包│（價值3,50│                            │
│  │        │            │      │內之行動電話持│0元）     │                            │
│  │        │            │      │至上豪手機通訊├─────┤                            │
│  │        │            │      │維修站變賣，得│刑法第320 │                            │
│  │        │            │      │款供己花用。  │條第1 項之│                            │
│  │        │            │      │              │竊盜罪    │                            │
├─┼────┼──────┼───┼───────┼─────┼──────────────┤
│5 │98年11月│臺中縣霧峰鄉│午○○│見午○○所有之│黑色手提包│乙○○竊盜，累犯，處有期徒刑│
│  │22日晚上│朝陽科技大學│      │黑色手提包1 只│1 只內有現│參月，如易科罰金，以新臺幣壹│
│  │8 時30分│操場        │      │置放在該操場之│金6,000 元│仟元折算壹日。              │
│  │許      │            │      │階梯上，無人看│及SONY牌Z6│                            │
│  │        │            │      │守，即下手竊取│10型行動電│                            │
│  │        │            │      │該手提包，得手│話1 支（價│                            │
│  │        │            │      │後並將該手提包│值1,500 元│                            │
│  │        │            │      │內之行動電話持│）        │                            │
│  │        │            │      │至第一通信行變├─────┤                            │
│  │        │            │      │賣，得款800 元│刑法第320 │                            │
│  │        │            │      │供己花用。    │條第1 項之│                            │
│  │        │            │      │              │竊盜罪    │                            │
├─┼────┼──────┼───┼───────┼─────┼──────────────┤
│6 │98年12月│臺中市南區國│庚○○│見庚○○所有之│手提包1 只│乙○○竊盜，累犯，處有期徒刑│
│  │5 日晚上│光路250 號中│      │手提包1 只置放│內有現金80│參月，如易科罰金，以新臺幣壹│
│  │9 時許  │興大學籃球場│      │在該籃球場之籃│0元及NOKIA│仟元折算壹日。              │
│  │        │            │      │球架下，無人看│牌5800D 型│                            │
│  │        │            │      │守，即下手竊取│行動電話1 │                            │
│  │        │            │      │該手提包，得手│支（價值10│                            │
│  │        │            │      │後並將該手提包│,000元）  │                            │
│  │        │            │      │內之行動電話持├─────┤                            │
│  │        │            │      │至上豪手機通訊│刑法第320 │                            │
│  │        │            │      │維修站變賣，得│條第1 項之│                            │
│  │        │            │      │款供己花用。  │竊盜罪    │                            │
├─┼────┼──────┼───┼───────┼─────┼──────────────┤
│7 │98年12月│臺中市西屯區│辛○○│見辛○○所有之│三星牌S560│乙○○竊盜，累犯，處有期徒刑│
│  │15日晚上│福上巷214 弄│      │三星牌S5600 型│0 型行動電│參月，如易科罰金，以新臺幣壹│
│  │7 時許  │59號1 樓小吃│      │行動電話1 支置│話1 支（價│仟元折算壹日。              │
│  │        │店內        │      │放在其所經營之│值7,000 元│                            │
│  │        │            │      │小吃店之工作台│）        │                            │
│  │        │            │      │上，無人看守，│          │                            │
│  │        │            │      │即下手竊取該行│          │                            │
│  │        │            │      │動電話，得手後│          │                            │
│  │        │            │      │並將該行動電話├─────┤                            │
│  │        │            │      │持至泰電通訊行│刑法第320 │                            │
│  │        │            │      │變賣，得款3,00│條第1 項之│                            │
│  │        │            │      │0 元供己花用。│竊盜罪    │                            │
├─┼────┼──────┼───┼───────┼─────┼──────────────┤
│8 │98年12月│臺中縣霧峰鄉│未○○│見未○○所有之│SHARP 牌WX│乙○○竊盜，累犯，處有期徒刑│
│  │21日下午│柳豐路500 號│      │棕色側背包1 只│-T923 型行│肆月，如易科罰金，以新臺幣壹│
│  │6 時許  │亞洲大學籃球│      │置放在該籃球場│動電話1支 │仟元折算壹日。              │
│  │        │場          │      │，無人看守，即│（價值20,8│                            │
│  │        │            │      │下手竊取該側背│00 元）   │                            │
│  │        │            │      │包內之行動電話├─────┤                            │
│  │        │            │      │，得手後並持至│刑法第320 │                            │
│  │        │            │      │臺中3C通訊行變│條第1 項之│                            │
│  │        │            │      │賣，得款8,000 │竊盜罪    │                            │
│  │        │            │      │元供己花用。  │          │                            │
├─┼────┼──────┼───┼───────┼─────┼──────────────┤
│9 │98年12月│臺中市北區三│甲○○│見甲○○所有之│三星牌J638│乙○○竊盜，累犯，處有期徒刑│
│  │28日晚上│民路3 段129 │      │外套置放在該籃│型行動電話│參月，如易科罰金，以新臺幣壹│
│  │9 時許  │號臺中技術學│      │球場之籃球架下│1支 （價值│仟元折算壹日。              │
│  │        │院籃球場    │      │，無人看守，即│4,000 元）│                            │
│  │        │            │      │下手竊取該外套├─────┤                            │
│  │        │            │      │口袋內之行動電│刑法第320 │                            │
│  │        │            │      │話，得手後並持│條第1 項之│                            │
│  │        │            │      │至上豪手機通訊│竊盜罪    │                            │
│  │        │            │      │維修站變賣，得│          │                            │
│  │        │            │      │款供己花用。  │          │                            │
├─┼────┼──────┼───┼───────┼─────┼──────────────┤
│10│99年1 月│臺中市西屯區│己○○│見己○○所有之│LG牌KG200 │乙○○竊盜，累犯，處有期徒刑│
│  │初某日晚│福上巷214 弄│      │LG牌KG200 型行│型行動電話│參月，如易科罰金，以新臺幣壹│
│  │上8 時許│96號        │      │動電話1 支置放│1 支（價值│仟元折算壹日。              │
│  │        │            │      │在其所經營之麵│5,000 元）│                            │
│  │        │            │      │攤之置物架上，├─────┤                            │
│  │        │            │      │無人看守，即下│刑法第320 │                            │
│  │        │            │      │手竊取該行動電│條第1 項之│                            │
│  │        │            │      │話，得手後並將│竊盜罪    │                            │
│  │        │            │      │該行動電話持至│          │                            │
│  │        │            │      │雙全通訊行變賣│          │                            │
│  │        │            │      │，得款供己花用│          │                            │
│  │        │            │      │。            │          │                            │
├─┼────┼──────┼───┼───────┼─────┼──────────────┤
│11│99年1 月│臺中市南區國│壬○○│見壬○○所有之│黑色背包1 │乙○○竊盜，累犯，處有期徒刑│
│  │2 日下午│光路250 號中│      │黑色背包1 只置│只內有現金│參月，如易科罰金，以新臺幣壹│
│  │3 時30分│興大學運動場│      │放在該運動場旁│2,000 元、│仟元折算壹日。              │
│  │許      │            │      │，無人看守，即│提款卡及三│                            │
│  │        │            │      │下手竊取該背包│星牌5230型│                            │
│  │        │            │      │，得手後並將該│行動電話1 │                            │
│  │        │            │      │背包內之行動電│支（價值5 │                            │
│  │        │            │      │話持至尚億通訊│,600元）  │                            │
│  │        │            │      │行變賣，得款2,├─────┤                            │
│  │        │            │      │800 元供己花  │刑法第320 │                            │
│  │        │            │      │用。          │條第1 項之│                            │
│  │        │            │      │              │竊盜罪    │                            │
├─┼────┼──────┼───┼───────┼─────┼──────────────┤
│12│99年1 月│臺中市北區學│申○○│見申○○所有之│NOKIA 牌S5│乙○○竊盜，累犯，處有期徒刑│
│  │8 日下午│士路91號中國│      │NOKIA 牌S5610 │610 型行動│肆月，如易科罰金，以新臺幣壹│
│  │6時許   │醫藥大學綜合│      │型行動電話及三│電話及三星│仟元折算壹日。              │
│  │        │球場        │      │星牌J208型行動│牌J208型行│                            │
│  │        │            │      │電話各1 支置放│動電話各1 │                            │
│  │        │            │      │在籃球場之籃球│支（價值19│                            │
│  │        │            │      │架下，無人看守│,000元）  │                            │
│  │        │            │      │，即下手竊取該├─────┤                            │
│  │        │            │      │2 支行動電話，│刑法第320 │                            │
│  │        │            │      │得手後並將該行│條第1 項之│                            │
│  │        │            │      │動電話持至凱昱│竊盜罪    │                            │
│  │        │            │      │通信有限公司變│          │                            │
│  │        │            │      │賣，得款供己花│          │                            │
│  │        │            │      │用。          │          │                            │
├─┼────┼──────┼───┼───────┼─────┼──────────────┤
│13│99年1 月│臺中市南區國│卯○○│見卯○○所有之│黑色背包1 │乙○○竊盜，累犯，處有期徒刑│
│  │28日下午│光路250 號中│      │黑色背包1 只置│只內有現金│參月，如易科罰金，以新臺幣壹│
│  │4 時30分│興大學操場  │      │放在該操場跑道│2,000 元、│仟元折算壹日。              │
│  │許      │            │      │旁，無人看守，│黑色手錶1 │                            │
│  │        │            │      │即下手竊取該背│支及易利信│                            │
│  │        │            │      │包，得手後並將│牌W902型行│                            │
│  │        │            │      │該背包內之行動│動電話1 支│                            │
│  │        │            │      │電話持至上豪手│（價值5,00│                            │
│  │        │            │      │機通訊維修站變│0 元）    │                            │
│  │        │            │      │賣，得款供己花├─────┤                            │
│  │        │            │      │用。          │刑法第320 │                            │
│  │        │            │      │              │條第1 項之│                            │
│  │        │            │      │              │竊盜罪    │                            │
├─┼────┼──────┼───┼───────┼─────┼──────────────┤
│14│99年3 月│臺中市西屯區│巳○○│見巳○○所有之│背包1 只內│乙○○竊盜，累犯，處有期徒刑│
│  │13日下午│臺中港路3 段│      │背包1 只置放在│有數位相機│參月，如易科罰金，以新臺幣壹│
│  │4 時許  │181 號東海大│      │該體育館外之樓│1 台及SONY│仟元折算壹日。              │
│  │        │學體育館外  │      │梯口，無人看守│ER牌J105型│                            │
│  │        │            │      │，即下手竊取該│行動電話、│                            │
│  │        │            │      │背包，得手後並│SONY牌W910│                            │
│  │        │            │      │將該背包內之相│i 型行動電│                            │
│  │        │            │      │機、行動電話分│話各1 支（│                            │
│  │        │            │      │別持至第一通信│各價值5,00│                            │
│  │        │            │      │行、雙全通訊行│0 元）    │                            │
│  │        │            │      │變賣，得款供己├─────┤                            │
│  │        │            │      │花用。        │刑法第320 │                            │
│  │        │            │      │              │條第1 項之│                            │
│  │        │            │      │              │竊盜罪    │                            │
├─┼────┼──────┼───┼───────┼─────┼──────────────┤
│15│99年3 月│臺中市西屯區│戊○○│見戊○○所有之│外套1 件內│乙○○竊盜，累犯，處有期徒刑│
│  │31日下午│臺中港路3 段│      │外套置放在司令│有NOKIA 牌│參月，如易科罰金，以新臺幣壹│
│  │6 時許  │181 號東海大│      │台旁，無人看守│N82 型行動│仟元折算壹日。              │
│  │        │學運動場    │      │，即下手竊取該│電話1 支（│                            │
│  │        │            │      │外套，得手後並│價值5,000 │                            │
│  │        │            │      │將該外套內之行│元）      │                            │
│  │        │            │      │動電話分別持至├─────┤                            │
│  │        │            │      │第一通信行變賣│刑法第320 │                            │
│  │        │            │      │，得款3,800 元│條第1 項之│                            │
│  │        │            │      │供己花用。    │竊盜罪    │                            │
├─┼────┼──────┼───┼───────┼─────┼──────────────┤
│16│99年4 月│臺中市西區萬│寅○○│見寅○○所有之│紅藍色手提│乙○○竊盜，累犯，處有期徒刑│
│  │4 日下午│壽公園金龍  │      │紅藍色手提包1 │包1 只內有│參月，如易科罰金，以新臺幣壹│
│  │3 時許  │棒球場      │      │只置放在該棒球│現金2,500 │仟元折算壹日。              │
│  │        │            │      │場支球員休息室│元、身分證│                            │
│  │        │            │      │內，無人看守，│、駕照、行│                            │
│  │        │            │      │即下手竊取該手│照各1 張、│                            │
│  │        │            │      │提包，得手後並│金融卡3 張│                            │
│  │        │            │      │將該背包內之行│、鑰匙2 支│                            │
│  │        │            │      │動電話持至立言│及長江牌A3│                            │
│  │        │            │      │通信行變賣，得│28型行動電│                            │
│  │        │            │      │款300 元供己花│話1 支（價│                            │
│  │        │            │      │用。          │值30,000元│                            │
│  │        │            │      │              │ ）       │                            │
│  │        │            │      │              ├─────┤                            │
│  │        │            │      │              │刑法第320 │                            │
│  │        │            │      │              │條第1 項之│                            │
│  │        │            │      │              │竊盜罪    │                            │
├─┼────┼──────┼───┼───────┼─────┼──────────────┤
│17│99年4 月│臺中市南屯區│丁○○│見丁○○所有之│手提包1 只│乙○○竊盜，累犯，處有期徒刑│
│  │10日下午│向上路與惠文│      │手提包1 只置放│內有零錢幾│參月，如易科罰金，以新臺幣壹│
│  │6 時許  │路口之籃球場│      │在該籃球場之籃│十元、鑰匙│仟元折算壹日。              │
│  │        │            │      │球架下，無人看│1 串及NOKI│                            │
│  │        │            │      │守，即下手竊取│A 牌6600F │                            │
│  │        │            │      │該手提包，得手│型行動電話│                            │
│  │        │            │      │後並將該手提包│1支 （價值│                            │
│  │        │            │      │內之行動電話持│4 、5 千元│                            │
│  │        │            │      │至第一通信行變│）        │                            │
│  │        │            │      │賣，得款900 元├─────┤                            │
│  │        │            │      │供己花用。    │刑法第320 │                            │
│  │        │            │      │              │條第1 項之│                            │
│  │        │            │      │              │竊盜罪    │                            │
├─┼────┼──────┼───┼───────┼─────┼──────────────┤
│18│99年1 月│臺中縣太平市│丑○○│見丑○○所有之│皮包1 只內│乙○○竊盜，累犯，處有期徒刑│
│  │31日下午│921 公園清潔│      │皮包1 只置放在│有現金5,00│參月，如易科罰金，以新臺幣壹│
│  │2時許   │隊旁之壘球場│      │該壘球場之看台│0 元、國泰│仟元折算壹日。              │
│  │        │            │      │上，無人看守，│世華銀行、│                            │
│  │        │            │      │即下手竊得該皮│郵局、中國│                            │
│  │        │            │      │包。          │信託銀行提│                            │
│  │        │            │      │              │款卡各1 張│                            │
│  │        │            │      │              │、身分證、│                            │
│  │        │            │      │              │駕照、役男│                            │
│  │        │            │      │              │身分證、健│                            │
│  │        │            │      │              │保卡各1 張│                            │
│  │        │            │      │              │及不詳廠牌│                            │
│  │        │            │      │              │0000000000│                            │
│  │        │            │      │              │行動電話1 │                            │
│  │        │            │      │              │支        │                            │
│  │        │            │      │              ├─────┤                            │
│  │        │            │      │              │刑法第320 │                            │
│  │        │            │      │              │條第1 項之│                            │
│  │        │            │      │              │竊盜罪    │                            │
└─┴────┴──────┴───┴───────┴─────┴──────────────┘
附錄本判決論罪科刑之法條：
刑法第320條第1項
意圖為自己或第三人不法之所有，而竊取他人之動產者，為竊盜
罪，處5 年以下有期徒刑、拘役或5 百元以下罰金。
刑法第339條之2第1項
意圖為自己或第三人不法之所有，以不正方法由自動付款設備取
得他人之物者，處3 年以下有期徒刑、拘役或1 萬元以下罰金。

司法院資訊處製作；財團法人民間司法改革基金會備份。
